# 同一控制下企业合并发行费用的处理

提问人：dosky 时间：2010-08-26 11:49:16
准则解释第 4 号规定： 同一控制下的企业合并中，合并方发生的审计、法律服务、评估咨询等中介费用以及其他相关管理费用，应当于发生时计入当期损益； 准则 2008 讲解中规定： 合并方为进行企业合并发生的有关费用，指合并方为进行企业合并发生的各项直接相关费用，如为进行企业合并支付的审计费用、资产评估费用以及有关的法律咨询费用等增量费用。同一控制下企业合并进行过程中发生的各项直接相关费用，应于发生时费用化计入当期损益。借记“管理费用”等科目，贷记“银行存款”等科目。但以下两种情况除外： 1 、...... 2.发行权益性证券作为合并对价的，与所发行权益性证券相关的佣金、手续费等应按照《企业会计准则第 37 号——金融工具列报》的规定处理。即与发行权益性证券相关的费用，不管其是否与企业合并直接相关，均应自所发行权益性证券的发行收入中扣减，在权益性工具发行有溢价的情况下，自溢价收入中扣除，在权益性证券发行无溢价或溢价金额不足以扣减的情况下，应当冲减盈余公积和未分配利润。 解释 4 号发布后，对于同一控制下采用发行权益性证券来实施企业合并的，发行相关费用是继续冲减溢价还是记入当期损益？

回答人：chenyiwei
回复 楼主 dodosky 的帖子权益性证券的发行费用都是冲减发行溢价。因为权益性证券的发行费用更多地是与对价的支付有关，所以适用《企业会计准则第 37 号——金融工具列报》第十一条的规定。

回答人：chenyiwei
“购买方作为合并对价发行的权益性证券或债务性证券的交易费用，应当计入权益性证券或债务性证券的初始确认金额”和原先的规定是一样的，并不是新规定或改变了原规定。

回答人：chenyiwei
回复 报纸 wumin88838 的帖子也可以这样理解。企业合并中权益性证券或债务性证券的发行费用，均按金融工具准则规定处理，与该合并是否为同一控制下的企业合并无关。

回答人：chenyiwei
回复 7 楼 zico9999 的帖子不一定。本版面上对此问题已有很多讨论，建议先搜索一下。